【裁判字號】    97,訴,1005
【裁判日期】    970424
【裁判案由】    毒品危害防制條例
【裁判全文】
臺灣板橋地方法院刑事判決              97年度訴字第1005號
公  訴  人  臺灣板橋地方法院檢察署檢察官
被      告  甲○○
                 （現於臺灣臺東監獄東成分監執行中）
上列被告因違反毒品危害防制條例案件，經檢察官提起公訴（97
年度毒偵字第2072號），本院於準備程序進行中，被告就被訴之
事實為有罪之陳述，經告知被告簡式審判程序之旨，並聽取當事
人之意見後，本院合議庭裁定進行簡式審判程序，判決如下：
    主  文
甲○○施用第一級毒品，累犯，處有期徒刑壹年。
    事  實
一、甲○○前於民國（下同）80年間因偽造有價證券案件，經本
    院判處有期徒刑1 年2 月，嗣經上訴臺灣高等法院駁回其上
    訴確定，復於同年間因違反肅清煙毒條例案件，經本院判處
    有期徒刑4 年確定，上開2 罪裁定應執行有期徒刑4 年6 月
    確定；復於83年間因違反肅清煙毒條例案件，經本院判處有
    期徒刑4 年2 月，嗣經臺灣高等法院撤銷第一審判決，改判
    處有期徒刑4 年2 月確定，並於88年5 月13日縮短刑期假釋
    出監，嗣經撤銷假釋，執行殘刑有期徒刑4 年2 月22日，而
    於93年2 月27日縮刑期滿執行完畢（構成累犯）。另因施用
    毒品案件，經本院以88年度毒聲字第5838號裁定送觀察、勒
    戒後，認有繼續施用毒品傾向，經本院以88年度毒聲字第63
    44號裁定令入戒治處所施以強制戒治，嗣經本院以89年度毒
    聲字第1634號裁定停止戒治處分付保護管束，於89年10月7
    日保護管束期滿視為執行完畢，並由臺灣板橋地方法院檢察
    署檢察官於90年2 月9 日以90年度戒毒偵字第105 號為不起
    訴處分確定。復因自93年7 月19日至94年2 月14日止及94年
    5 月6 日起至同年6 月10日止再犯施用毒品案件經臺灣高等
    法院分別以94年度上訴字第606 號、第3684號刑事判決判處
    有期徒刑1 年6 月、9 月確定，於94年9 月2 日入監接續執
    行後，於96年4 月9 日假釋出監（此部分不構成累犯）。詎
    其仍未戒除毒癮，復基於施用第一級毒品之犯意，於96年10
    月12日下午某時，在其臺北縣三重市○○○街38號住處內，
    將第一級毒品海洛因摻入清水後，再以針筒注射注射手臂之
    方式，施用第一級毒品海洛因1 次。嗣於同日晚7 時許，在
    臺北縣三重市○○路○ 段128 巷31號4 樓為警查獲，經採集
    其尿液送驗，呈鴉片類陽性反應，而查悉上情。
二、案經臺北縣政府警察局三重分局報請臺灣板橋地方法院檢察
    署檢察官偵查起訴。
    理  由
一、按除被告所犯為死刑、無期徒刑、最輕本刑為三年以上有期
    徒刑之罪或高等法院管轄第一審案件者外，於第一次審判期
    日前之準備程序進行中，被告先就被訴事實為有罪之陳述時
    ，審判長得告知被告簡式審判程序之旨，並聽取當事人、代
    理人、辯護人及輔佐人之意見後，裁定進行簡式審判程序，
    刑事訴訟法第273 條之1 第1 項定有明文。經核本件被告甲
    ○○所犯係死刑、無期徒刑、最輕本刑為三年以上有期徒刑
    以外之罪，其於準備程序中就被訴事實為有罪之陳述，經法
    官告知簡式審判程序之旨，並聽取公訴人、被告之意見後，
    本院爰依首揭規定，合議裁定由受命法官獨任進行簡式審判
    程序，合先敘明。
二、上揭事實，業據被告甲○○於偵查及本院準備程序與審理時
    坦承不諱，而其為警查獲後所採集之尿液檢體，經送驗結果
    ，確呈現海洛因代謝物嗎啡鴉片類之陽性反應，此有臺灣檢
    驗科技股份有限公司出具濫用藥物尿液檢驗報告1 件在卷可
    稽（見偵查卷第8 頁）。是被告上開自白，核與事實相符，
    堪信為真實。又被告前因施用毒品案件，經本院以88年度毒
    聲字第5838號裁定送觀察、勒戒後，認有繼續施用毒品傾向
    ，經本院以88年度毒聲字第6344號裁定令入戒治處所施以強
    制戒治，嗣經本院以89年度毒聲字第1634號裁定停止戒治處
    分付保護管束，於89年10月7 日保護管束期滿視為執行完畢
    ，並由臺灣板橋地方法院檢察署檢察官於90年2 月9 日以90
    年度戒毒偵字第105 號為不起訴處分確定。復因自93年7 月
    19日至94年2 月14日止及94年5 月6 日起至同年6 月10日止
    再犯施用毒品案件經臺灣高等法院分別以94年度上訴字第60
    6 號、第3684號刑事判決判處有期徒刑1 年6 月、9 月確定
    ，於94年9 月2 日入監接續執行後，於96年4 月9 日假釋出
    監等情，此有臺灣高等法院被告前案紀錄表附卷可憑，其於
    強制戒治執行完畢後5 年內因犯施用毒品罪經法院判刑確定
    而又再施用第一級毒品海洛因之事實，堪以認定。
三、查海洛因依其成癮性、濫用性及對社會危害性之程度，已為
    毒品危害防制條例第2 條第2 項第1 款列為第一級毒品。核
    被告所為，係犯毒品危害防制條例第10條第1 項施用第一級
    毒品之罪。其施用前後持有海洛因之低度行為，應為施用海
    洛因之高度行為所吸收，不另論罪。又被告有如事實欄所載
    徒刑執行之情形，此有臺灣高等法院被告前紀錄表在卷可徵
    。其於有期徒刑執行完畢後，5 年內故意再犯本件有期徒刑
    以上之本罪，為累犯，應依法加重其刑。爰審酌被告之品行
    、智識程度、被告前曾經觀察、勒戒、強制戒治，仍未能戒
    斷其施用毒品之惡習，再犯本件犯行，惟因施用毒品均僅係
    戕害其自己身心並無加害他人以及於被告犯罪後坦認犯行等
    一切情狀，量處如主文所示之刑，以資懲儆。
據上論斷，應依刑事訴訟法第273 條之1 第1 項、第299 條第1
項前段，毒品危害防制條例第10條第1 項，刑法第11條前段、第
47條第1項，判決如主文。
本案經檢察官吳文正到庭執行職務
中    華    民    國    97    年    4     月    24    日
                    刑事第五庭  法  官  潘  長  生
以上正本證明與原本無異。
如不服本判決應於送達後10日內敘明理由向本院提出上訴狀。
                                書記官  彭  麗  紅
中    華    民    國    97    年    4     月    24    日
附錄本案論罪科刑法條全文：
毒品危害防制條例第10條
施用第一級毒品者，處6 月以上5 年以下有期徒刑。
施用第二級毒品者，處3 年以下有期徒刑。


司法院資訊處製作；財團法人民間司法改革基金會備份。
